臺灣雲林地方法院刑事判決
                                      111年度訴字第279號
公  訴  人  臺灣雲林地方檢察署檢察官
被      告  廖信凱


                    （現於法務部○○○○○○○○強制戒治中）
指定辯護人  本院公設辯護人許俊雄  
上列被告因違反毒品危害防制條例案件，經檢察官追加起訴（11
1年度偵字第3574號），本院判決如下：
    主  文
廖信凱犯如附表編號1至3所示之罪，各處如附表編號1至3所示之
刑，應執行有期徒刑伍年肆月。
    事實及理由
壹、犯罪事實
    廖信凱、陳念慈（業經本院於民國111年6月21日判決）均明
    知甲基安非他命係毒品危害防制條例第2條第2項第2款公告列
    管之第二級毒品，依法不得持有及販賣，廖信凱與陳念慈竟
    共同基於販賣第二級毒品以營利之犯意聯絡，於附表編號1
    至3所示之時間、地點，以附表編號1至3所示之方式，共同
    販賣如附表編號1至3所示金額及數量之甲基安非他命予柯榮
    聰以牟利。
貳、認定犯罪所憑之證據及理由
一、上開犯罪事實，已據被告廖信凱於偵訊及本院審理時坦承不諱（偵卷第73頁），核與證人即共同被告陳念慈、證人柯榮聰於警詢及偵訊時之證述相符（警卷第10頁至第22頁、第32頁至第36頁；偵3574卷第47頁至第50頁、第63頁至第67頁；警卷第37頁至第40頁、第41頁至第55頁；偵3574卷第47頁至第50頁），並有共同被告陳念慈持用0000000000號行動電話於110年12月23日19時21分22秒、同年月26日18時1分12秒、同年月29日11時38分34秒撥打柯榮聰持用之0000000000號行動電話之通訊監察譯文（警卷第80頁）、本院110年11月23日110年度聲監字第465號通訊監察書及電話附表1紙（警卷第72頁至第73頁）、本院110年12月20日110年度聲監續字第963號通訊監察書及電話附表1紙（警卷第74頁至第75頁）、本院111年3月7日雲院宜刑謙決111年聲監可字第10號、第11號函2紙（警卷第70頁、第71頁）、柯榮聰持用之0000000000號行動電話之通聯調閱查詢單1紙（警卷第90頁）、彰化縣警察局彰化分局搜索、扣押筆錄及扣押物品目錄表1份（警卷第25頁至第28頁）、新加坡商星圓通訊股份有限公司台灣分公司111年2月10日星圓字第1110216-005號函1紙（警卷第89頁）、牌照號碼MZE-1260號重型機車之車輛詳細資料報表、行車影像1份（警卷第82頁、第83頁至第88頁）在卷可稽，足認被告自白與客觀事實相符，堪以採信。
二、毒品交易向為政府查禁森嚴且重罰不予寬貸之犯罪行為，衡
    諸常情，倘非有利可圖，持有毒品之人當無輕易將所持有之
    毒品任意轉售他人，甘冒再次向他人購買時，遭查獲移送法
    辦之危險之理；而甲基安非他命毒品既經政府公告列管，未
    經許可不得持有、販售，自無一定之市場行情或公定價格，
    是各次買賣之價格，當亦有所差異，或隨供需雙方之資力、
    關係之深淺、需求之數量、貨源之充裕與否、販賣者對於資
    金之需求程度，以及政府查緝之態度，為各種不同之風險評
    估，而為機動性之調整，是其價格標準，自非一成不變，且
    販賣者從各種「價差」、「量差」或「純度」謀取利潤方式
    ，亦有差異，然其所圖利益之非法販賣行為目的，則屬相同
    ，並無二致，因此，販賣利得，除經被告坦承或其價量至臻
    明確外，確實難以究其原委，從而，舉凡有償交易，除足反
    證其確另基於某種非圖利本意之關係外，通常尚難因無法查
    悉其買進、賣出之差價，而諉無營利之意思，或阻卻販賣犯
    行之追訴。經查，被告與柯榮聰非至親或特殊情誼，被告當
    無可能冒遭查獲之重大風險，為其奔走送毒品，仍按同一價
    量轉售之理，且被告於本院審理時供稱：其與陳念慈共同販
    賣甲基安非他命給柯榮聰，是賺施用毒品的量等語（本院卷
    第129頁至第130頁），足認被告主觀上應具有營利之意圖甚
    明。
三、從而，被告上開犯行，事證明確，均堪認定，應依法論科。
參、論罪科刑
一、核被告就附表編號1至3所為，均係犯毒品危害防制條例第4
    條第2項之販賣第二級毒品罪，被告販賣毒品前持有甲基安
    非他命之低度行為，各為其販賣之高度行為所吸收，均不論
    罪。
二、被告與共同被告陳念慈就附表編號1至3所示之犯行，有犯意
    聯絡及行為分擔，為共同正犯。　　
三、被告所犯上開各罪間，犯意各別，行為不同，應分論併罰。
四、刑之加重及減輕
　㈠加重部分：
　　被告前因違反毒品危害防制條例案件，經本院以104年度訴
    字第673號判決判處有期徒刑8月、4月確定，又因竊盜案件
    ，經本院以104年度港簡字第167號判決判處有期徒刑2月及
    拘役15日，又因竊盜案件，經本院以104年度虎簡第256號判
    決判處有期徒刑3月，又因竊盜案件，經本院以105年度六簡
    字第49號判決判處有期徒刑3月，又因竊盜案件，經本院以1
    05年度虎簡字第124號判決判處有期徒刑4月，上開案件有期
    徒刑部分，經本院以105年度聲字第695號裁定定應執行有期
    徒刑1年6月確定，繼與另案接續執行後，於109年2月14日易
    科罰金出監等情，有其臺灣高等法院被告前案紀錄表1份在
    卷可參（本院279卷第9頁至第31頁），被告上開構成累犯之
    事實，業據偵查檢察官於起訴書記載、主張，並經公訴檢察
    官提出本院105年度聲字第695號刑事裁定1份之司法院法學
    資料檢索系統列印資料1份、臺灣雲林地方檢察署檢察官執
    行指揮書105年執更木字第611號影本1份為憑（本院訴279卷
    第73頁至第77頁），堪認檢察官對此已盡舉證責任，是被告
    於上開案件有期徒刑部分執行完畢後，5年以內故意再犯本
    件有期徒刑以上之罪，為累犯。惟關於被告依累犯規定「加
    重其刑事項」之主張及說明，檢察官僅說明被告前案是竊盜
    、吸毒，本案是販毒，惟其前案與本案之犯罪型態畢竟不同
    ，檢察官既未就被告之特別惡性及對刑罰反應力薄弱等各節
    ，予以說明，亦尚難認已為充分之主張及說明。從而，本院
    參照最高法院刑事大法庭110年度台上大字第5660號裁定意
    旨，僅將被告之前科紀錄列入下述刑法第57條第5款「犯罪
    行為人之品行」之量刑審酌事由，爰不依刑法第47條第1項
    規定加重其刑。
　㈡減輕部分：　　
　  ⒈毒品危害防制條例第17條第2項部分：
　    查被告就附表編號1至3所載3次販賣第二級毒品之犯行，
      均已於偵查及本院審理時自白犯罪，均應依毒品危害防制
      條例第17條第2項規定減輕其刑。
　  ⒉刑法第59條部分：
　　  ⑴刑法第59條規定，犯罪之情狀可憫恕者，得酌量減輕其
        刑，同法第57條規定，科刑時應審酌一切情狀，尤應注
        意所列事項（共10款）為科刑重輕之標準，法條適用上
        固有區別，惟所謂「犯罪之情狀」與「一切情形」，並
        非有截然不同之領域，於裁判上酌減其刑時，應就犯罪
        一切情狀（包括第57條所列舉之10款事項），予以全盤
        考量，審酌其犯罪有無可憫恕之事由（即判例所稱有特
        殊之原因與環境等等，在客觀上足以引起一般同情，以
        及宣告法定低度刑，是否猶嫌過重），以為判斷。故適
        用第59條酌量減輕其刑時，並不排除第57條所列舉10款
        事由之審酌，惟其程度應達於確可憫恕，始可予以酌減
        （最高法院70年度第6次刑事庭會議決議意旨參照）。
　　  ⑵本件雖經被告及辯護人請求依刑法第59條規定酌減其刑
        ，然本院酌以刑法第57條各款所列事項以及其他一切與
        犯罪有關之情狀後，認為被告涉犯販賣第二級毒品之犯
        行，於依毒品危害防制條例第17條第2項規定，減輕其
        刑後，最輕可量處有期徒刑5年，且被告所為3次販賣第
        二級毒品甲基安非他命之犯行，衡情亦無足以引起一般
        同情之客觀情狀或情輕法重而應予以憫恕之情狀存在，
        是本院認無刑法第59條規定酌減其刑之適用。
五、量刑：
　  爰以行為人之責任為基礎，審酌被告前有竊盜、施用毒品等
    前科，素行不佳，並審酌被告明知第二級毒品甲基安非他命
    即禁藥戕害施用者身心健康，染癮後難以戒除，可能造成生
    命危險之生理成癮性及心理依賴性，除影響其個人及家庭生
    活外，更可能因此衍生其他犯罪，嚴重危害社會治安及國民
    健康，竟不思守法自制，無視國家杜絕毒品犯罪之禁令，為
    販賣第二級毒品之行為，所為應予非難；惟念及被告犯後終
    能坦承犯行，犯後態度尚可，復考量被告為附表所示販賣第
    二級毒品之對象僅1人、數量各為新臺幣（下同）1000元至3
    000元，次數僅3次，且所獲取之利益僅為施用毒品之量差，
    與出售數量龐大之毒品以牟取暴利之情形有別；另參酌被告
    於本院審理時自陳為國中肄業之智識程度，入監前做板模工
    ，日薪1800元，與姐姐同住，姐姐罹患乳癌第三期等語（本
    院卷第131頁）之家庭生活、經濟狀況等一切情狀，分別量
    處如附表編號1至3「罪名及宣告刑」欄所示之刑。另考量被
    告本件所為均屬販賣第二級毒品之犯罪，其犯罪方式與行為
    態樣均屬雷同，販賣之對象為同一人，對法益侵害之加重效
    應不大，如以實質累加之方式定應執行刑，則處罰之刑度顯
    將超過其行為之不法內涵，而違反罪責原則，復參諸刑法第
    51條第5款係採限制加重原則，而非累加原則，及對被告本
    案犯行之惡性累積評價，並考量行為人之後復歸社會之可能
    等一切情狀，就被告所犯如附表各編號所示之犯行，定其應
    執行刑如主文所示。
肆、沒收
一、另案扣押共同被告陳念慈所有之VIVO廠牌手機1支（含門號0
    000000000號SIM卡1張），雖係供共同被告及其共犯如附表
    編號1、2所示販賣第二級毒品所用之物，惟被告於本院審理
    時供稱：該手機係陳念慈所有，其並無事實上處分權限等語
    （本院卷第128頁），且上開手機（含SIM卡）業經本院以11
    1年度訴字第150號判決對共同被告陳念慈宣告沒收，本案自
    無庸對被告宣告沒收。     
二、按共同正犯犯罪所得之沒收或追徵，應就各人所分得之數為
    之。查被告於本院審理時供稱：柯榮聰買毒品的錢都是拿給
    陳念慈，我只有賺吃的而已等語（本院卷第129頁），核與
    證人即共同被告陳念慈於偵查時證述：柯榮聰買毒品的錢是
    拿給我的等語（偵卷第67頁）相符，足認被告並未實際分得
    附表各編號所示販賣毒品之價金，爰不予宣告沒收。　　
據上論斷，應依刑事訴訟法第299條第1項前段，判決如主文。
本案經檢察官程慧晶提起公訴，檢察官陳淑香到庭執行職務。
中　　華　　民　　國　　111 　年　　7 　　月　　5　　日
                  刑事第四庭  審判長法  官  許佩如  

                                    法  官  廖奕淳

                                    法  官  黃玥婷
以上正本證明與原本無異。
如不服本判決應於收受判決後 20 日內向本院提出上訴書狀，並
應敘述具體理由；其未敘述上訴理由者，應於上訴期間屆滿後
20 日內向本院補提理由書（均須按他造當事人之人數附繕本）
。「切勿逕送上級法院」。　　　　　　　　　　　　　　　　
中　　華　　民　　國　　111 　年　　7 　　月　　5 　　日
                                書記官  邱明通
附錄本案論罪科刑法條全文：
毒品危害防制條例第4條
製造、運輸、販賣第一級毒品者，處死刑或無期徒刑；處無期徒
刑者，得併科新臺幣3千萬元以下罰金。
製造、運輸、販賣第二級毒品者，處無期徒刑或10年以上有期徒
刑，得併科新臺幣1千5百萬元以下罰金。
製造、運輸、販賣第三級毒品者，處7年以上有期徒刑，得併科
新臺幣1千萬元以下罰金。
製造、運輸、販賣第四級毒品者，處5年以上12年以下有期徒刑
，得併科新臺幣5百萬元以下罰金。
製造、運輸、販賣專供製造或施用毒品之器具者，處1年以上7年
以下有期徒刑，得併科新臺幣1百50萬元以下罰金。
前五項之未遂犯罰之。
附表：
編號 交易對象 交易時間（民國） 交易地點 交易毒品種類、數量及金額（新臺幣） 交易過程 罪名及宣告刑 1 柯榮聰 110年12月23日19時21分後某時許 雲林縣○○鎮○○里○○00號 價值2000元之甲基安非他命1包 被告廖信凱騎乘機車搭載共同被告陳念慈向上手取得甲基安非他命後，由共同被告以行動電話門號0000000000號聯絡柯榮聰，再由被告騎乘機車搭載共同被告於左列時、地，由共同被告以一手交貨及讓柯榮聰賒帳1,000元之方式（已於110年12月26日清償），共同販賣左列數量之甲基安非他命予柯榮聰。 廖信凱共同犯販賣第二級毒品罪，處有期徒刑伍年壹月。 2 柯榮聰 110年12月29日11時38分後某時許 雲林縣○○鎮○○里○○00號 價值1000元之甲基安非他命1包 被告騎乘機車搭載共同被告向上手取得甲基安非他命後，由共同被告以行動電話門號0000000000號聯絡柯榮聰，再由被告騎乘機車搭載共同被告於左列時、地，由共同被告以一手交錢、一手交貨之方式，共同販賣左列數量之甲基安非他命予柯榮聰。 廖信凱共同犯販賣第二級毒品罪，處有期徒刑伍年壹月。 3 柯榮聰 111年2月18日16時2分許 雲林縣○○鎮○○里○○00號 價值3000元之甲基安非他命1包 先由共同被告向柯榮聰收取3000元後，再由被告騎乘機車搭載共同被告向上手取得甲基安非他命，再騎乘機車搭載共同被告於左列時、地，共同販賣左列數量之甲基安非他命予柯榮聰。 廖信凱共同犯販賣第二級毒品罪，處有期徒刑伍年貳月。